【裁判字號】    98,家聲,900
【裁判日期】    981209
【裁判案由】    處遇安置
【裁判全文】
臺灣臺北地方法院民事裁定             98年度家聲字第900號
聲  請  人  臺北市政府
法定代理人  甲○○    
代  理  人  乙○○    
相  對  人
即受安置人  蔡○○    
法定代理人  蔡○○    
上列當事人間聲請特殊教育事件，本院裁定如下：
    主    文
受安置人蔡○○（基本年籍資料如附表所示）應安置於中途學校
，並施予貳年之特殊教育。
聲請程序費用新臺幣壹仟元由聲請人負擔。
    理    由
一、按兒童或少年因從事性交易或有從事之虞，經法院依兒童及
    少年性交易防制條例第十六條裁定將其交付主管機關安置於
    緊急收容中心者，主管機關應於二週至一個月內向法院提出
    觀察輔導報告及建議處理方式並聲請法院裁定；又法院依審
    理之結果，認該兒童或少年有從事性交易者，除係罹患愛滋
    病者、懷孕者、外國籍者、來自大陸地區者、智障者、有事
    實足證較適宜由父母監護者或其他事實足證不適合中途學校
    之特殊教育，且有其他適當之處遇者外，應裁定將其安置於
    中途學校，施予二年之特殊教育，兒童及少年性交易防制條
    例第十七條第一項、第十八條第二項分別定有明文。次按主
    管機關依本條例第十六條第一項、第十七條第一項規定安置
    少年期間，少年年滿十八歲者，仍應依本條例規定辦理，兒
    童及少年性交易防制條例施行細則第二十七條定有明文。
二、聲請意旨略以：受安置人依兒童及少年性交易防制條例第十
    六條第二項規定，經本院裁定安置於本局短期收容中心，現
    依同條例第十七條規定，向本院提出觀察輔導報告及建議處
    遇方式，並聲請本院裁定將受安置人安置於中途學校。受安
    置人完成國中學業後未再繼續升學，雖曾學習美髮工作，但
    僅六個月，近二年以來多離家在外，交友狀況複雜，且早年
    生活及創傷經驗有待整理及撫平，家庭無法發揮約束管教之
    功能，爰依上開條例第十八條第二項規定，將有從事性交易
    之受安置人安置於中途學校內政部少年之家（新竹市○○路
    一八一號），協助培養一技之長及規劃未來生活方向等語。
三、經查，聲請人主張之事實，業據其提出本院九十八年度護字
    第二九號民事裁定影本、臺北市政府社會局觀察輔導報告書
    、展望家園個案短期觀察紀錄、生活輔導紀錄表、警察偵訊
    筆錄、內政部少年之家簡介與光碟為證，爰審酌受安置人家
    庭功能並無輔導受安置人之能力，為加強正向引導受安置人
    生活環境，導正其價值觀，並培養受安置人一技之長，應認
    受安置人安置於中途學校為適當，依首開法條規定裁定如主
    文所示。
四、依兒童及少年性交易防制條例第五條、非訟事件法第二十一
    條第一項前段，裁定如主文。
中    華    民    國    98    年    12    月    9     日
                          家事法庭法  官  文衍正
正本係照原本作成。
如對本裁定抗告，須於裁定送達後10日之不變期間內，向本院提
出抗告狀，並繳納抗告費新臺幣1,000元。
中    華    民    國    98    年    12    月    9     日
                                  書記官    陳俐妙

司法院資訊處製作；財團法人民間司法改革基金會備份。
